【裁判字號】    90,聲再,78
【裁判日期】    900509
【裁判案由】    毀損等
【裁判全文】
臺灣高等法院臺南分院刑事裁定          九十年度聲再字第七八號         潛
      再審聲請人
      即受判決人  甲  ○  ○
右列聲請人因毀損等案件，對於本院八十九年度上易字第二七○號，中華民國八十九
年四月十一日確定判決（臺灣嘉義地方法院八十八年度易字第一一二九號、臺灣嘉義
地方法院檢察署八十八年度偵字第六二五三號），聲請再審，本院裁定如左：
      主      文
再審之聲請駁回。
      理      由
一、聲請意旨略稱：聲請人遭到警員殘暴毆打是事實，司法須尊重人權，不能予以漠
    視，而既遭到殘暴毆打在先，然後警員再製作告訴人及被告之偵訊筆錄，其偵訊
    筆錄即已失真，分別說明如下：警車窗戶玻璃是透明的，證人廖婉如可眼見、
    可目睹，警員在警車內毆打被告。警員來到被告住處時，被告當時人在二樓臥房
    內，不知曉警員來到住處，何來當場辱罵警員之意。告訴人年紀已六十幾歲，
    因患神經衰弱，情緒較易受他人言詞影響，才會一時生氣而說錯話，被告並無恐
    嚇告訴人，而告訴人如要告被告，為何還要替被告交保？告訴人本身不識字，根
    本看不懂偵訊筆錄內容。被告於住處自言自語，乃是指責告訴人，並不是辱罵
    警員，而指責語為：「ＧＯＤ，你娘，你叫警察來做什麼。」（英台語），乃因
    警員來到住處時，告訴人向警員說：「被告要讓他死得很難看」，被告罵三字經
    是指責告訴人亂說話之意，這乃是被告正當防衛之權，並無犯罪之意圖。承辦
    本案檢察官及書記官有假借職務上之權利，以故意偽造文書。承辦警員假借職
    務上之權利以故意傷害，偽造文書，妨害自由等，並有甲種診斷證明書三份可稽
    。據此為發現確實之新證據，依刑事訴訟法第四百二十條第一項第六款提出再審
    云云。
二、按刑事訴訟法第四百二十條第一項第六款所謂「發現確實之新證據」，係指該證
    據於事實審法院判決前業已存在，為法院、當事人所不知，不及調查斟酌，至其
    後始行發現，且就證據本身形式觀察，固不以絕對不須經過調查程序為條件，但
    必須顯然可認為足以動搖原有罪確定判決，而為受判決人無罪、免訴、免訴或輕
    於原判決所認罪名之判決者為限。亦即該「新證據」須可認為確實具有足以動搖
    原確定判決，而對受判決人為更有利判決之「確實性」外，尚須具備該證據係在
    事實審法院於判決前已存在，因未經發見，不及調查斟酌，或審判時未經注意，
    至其後始行發見之「新規性」特質，二者均屬不可或缺，倘若未兼備上開學理上
    所謂「確實性」與「新規性」之二種為聲請再審新證據之特性，即不能據為聲請
    再審之原因，最高法院三十二年抗字第一一三號、五十年臺抗字第一○四號判例
    參照。
三、經查：原確定判決，已就本件再審聲請人所犯毀損等罪之理由敘述綦詳，並依調
    查證據所得，而認定聲請人確有本件之犯行，於證據之斟酌取捨，並無違背一般
    經驗法則及論理法則之情事。聲請人就事實及證據之證明力再行爭執，惟所提出
    之證據，非為原判決確定後始成立，且須經調查程序，顯非足可認足以動搖原確
    定判決，揆之上開說明，尚與再審之「確實性」與「新規性」特性不合，難認係
    有「發現確實之新證據」之再審事由，自不符合刑事訴訟法第四百二十條第一項
    第六款聲請再審之規定，是本件再審聲請，為無理由，應予駁回。
四、據上論斷，應依刑事訴訟法第四百三十四條第一項，裁定如主文。
中  華  民  國      九  十      年        五        月        九        日
                                臺灣高等法院臺南分院刑事第五庭
                                    審判長法官  茆    臺    雲
                                          法官  黃    聰    明
                                          法官  蔡    長    林
右正本證明與原本無異。
不得抗告。
                                    法院書記官  李    培    薇
中  華  民  國      九  十      年        五        月        十    日


司法院資訊處製作；財團法人民間司法改革基金會備份。
